【裁判字號】    99,審聲,79
【裁判日期】    990901
【裁判案由】    停止執行
【裁判全文】
臺灣高雄地方法院民事裁定              99年度審聲字第79號
聲  請  人  甲○○
相  對  人  乙○○
上當事人間聲請停止執行事件，本院裁定如下：
  主  文
聲請人供擔保新台幣壹佰貳拾萬元後，本院民國九十三年度執
字第二六九一二號執行事件，就關於拍賣公告中高雄縣大樹鄉○
○段三三四建號建物之強制執行程序，於本院民國九十九年度審
訴字第一七０七號第三人異議之訴事件判決確定前，應暫予停止
執行。
  理  由
一、按有提起異議之訴時，法院因必要情形或依聲請定相當並確
    實之擔保，得為停止強制執行之裁定，強制執行法第18條第
    2 項定有明文。又按法院依強制執行法第18條第2 項定擔保
    金額而為准許停止強制執行之裁定者，該項擔保係備供債權
    人因停止執行所受損害之賠償，其數額應依標的物停止執行
    後，債權人未能即時受償或利用該標的所受之損害額，或因
    另供擔保強制執行所受之損害額定之，非以標的物之價值或
    其債權額為依據，有最高法院86年度台抗字第442 號裁定意
    旨可供參酌。
二、聲請意旨略以：聲請人所有坐落高雄縣大樹鄉○○段1133、
    1134、1135、1136、1137、1138、1140地號土地上，無門牌
    號碼未辦保存登記之鐵架造建物為四座雞舍，其中一座即第
    三籠雞舍，面積為1981.56 平方公尺（下稱系爭雞舍），經
    相對人聲請本院民事執行處以93年度執字26912 號事件予以
    查封在案。然系爭建物為聲請人所出資興建，故聲請人始為
    所有權人，並非地主所有，卻因未辦理保存登記，而遭地主
    之債權人查封拍賣，聲請人業已檢附相關事證向鈞院提起第
    三人異議之訴，經鈞院以99年度審訴字第1707號受理在案，
    爰聲請准予提供擔保裁定停止本院93年度執字第26912 號強
    制執行程序等語。
三、經查，聲請人主張之上揭事實，業經本院調取上開強制執行
    及第三人異議之訴事件卷宗核閱無訛，足認若聲請人上開主
    張屬實，其將因系爭建物遭本院強制執行而受有難以回復之
    損害，在未經前開第三人異議之訴為實體判決確定前，自有
    停止該部分強制執行之必要。是以，本件聲請人之聲請有理
    由，應予准許。次查，聲請人聲請停止執行系爭建物，為相
    對人聲情執行拍賣公告中建號編號334 之鐵架造雞舍（下稱
    系爭建物），雖系爭建物依據平面圖共有四籠雞舍，聲請人
    並陳稱其所有僅為其中第三籠，然就此雞舍部分為四籠合併
    計價，若就聲請人所稱之其中一籠停止執行，勢必影響其他
    三籠之拍賣，自無法割裂計算，則相對人未能即時受償所受
    損害之計算基準，應以系爭建物之價值而定，而非僅就其中
    一籠為計價。又相對人聲請強制執行之債權額為新臺幣（下
    同）43,000,000元，高於系爭建物之鑑定價值5,688,000 元
    ，故本件聲請人聲請停止強制執行，相對人無法即時受償之
    損害額應以5,688,000 元為限。再參酌聲請人提起之第三人
    異議之訴，屬得上訴至第三審之事件，依司法院頒布之辦案
    要點規定，第一、二、三審辦案期限合計4 年4 月，以法定
    週年利率5%計算，相對人之所受損害約為1,232,400 元（計
    算式：5,688,000 元×5%×52/12 ＝1,232,400 元），爰酌
    定本件之擔保金額如主文所示。
四、依強制執行法第18條第2 項，裁定如主文。
中    華    民    國    99    年    9     月    1     日
                  民事第二庭    法  官  盧怡秀
以上正本係照原本作成。
如對本裁定抗告須於裁定送達後10日內向本院提出抗告狀，並繳
納裁判費新台幣1,000元。
中    華    民    國    99    年    9     月    1     日
                                書記官  吳翊鈴

司法院資訊處製作；財團法人民間司法改革基金會備份。
